【裁判字號】    99,審聲,83
【裁判日期】    990903
【裁判案由】    停止執行
【裁判全文】
臺灣高雄地方法院民事裁定              99年度審聲字第83號
聲  請  人  乙○○○
相  對  人  甲○○
當事人間聲請停止執行事件，本院裁定如下：
    主  文
聲請人供擔保新台幣壹拾捌萬壹仟元後，本院九十九年度司執字
第八三四八四號強制執行事件，關於聲請人部分之強制執行程序
，於本院九十九年度審訴字第一六四四號債務人異議之訴事件判
決確定前，應暫予停止。
    理  由
一、聲請意旨略以：相對人執台灣屏東地方法院96年度執字第77
    20號債權憑證向本院聲請對聲請人所有坐落高雄縣鳳山市○
    ○○段第149-47、149-46地號土地、權利範圍各為92/1000
    、1/80之土地，及其上建物建號2756號房屋為強制執行，經
    本院以99年度司執字第83484 號強制執行事件受理，並查封
    上開不動產在案。惟聲請人已於民國99年8 月20日，以系爭
    債權業已清償而不存在為由，提起債務人異議之訴，現由本
    院以99年度審訴字第1644號民事事件受理在案，爰依強制執
    行法第18條第2 項之規定，聲請准供擔保後停止強制執行。
二、按有回復原狀之聲請，或提起再審或異議之訴，或對於和解
    為繼續審判之請求，或提起宣告調解無效之訴，撤銷調解之
    訴，或對於法院依強制執行法第4 條第1 項第5 款之裁定提
    起抗告時，法院因必要情形或依聲請定相當並確實擔保，得
    為停止強制執行之裁定，強制執行法第18條第2 項定有明文
    。又法院裁定准許停止強制執行所定之擔保金，係備供債權
    人因停止執行所受損害之賠償，其數額應依標的物停止執行
    後，債權人未能即時受償或利用該標的物所受之損害額，或
    其因另供擔保強制執行所受之損害額定之，非以標的物之價
    值或其債權額為依據。（最高法院91年度台抗字第429 號裁
    定意旨參照）
三、經查：聲請人係以兩造間之債務業已清償而不存在為由，提
    起債務人異議之訴，聲請停止本院99年度司執字第83484 號
    強制執行程序，此經本院調取上開執行卷宗及本院99年度審
    訴字第1644號債務人異議之訴事件卷宗核閱屬實，是聲請人
    聲請停止執行，即屬有據。又本院審酌相對人聲請強制執行
    之債權額為新臺幣（下同）922,749 元，及自96年8 月16日
    起至清償日止按年息10.24 ％計算之利息，依此計算至99年
    8 月15日之利息債權即為283,468 元（922749×10.24 ％×
    3 ＝283468.49 ），執行債權額合計至少為1,206,217 元（
    922749＋283468＝0000000 ），而上開強制執行程序目前進
    行至鑑價程序，所查封聲請人之上開不動產鑑定價格合計為
    1,744,800 元，經審閱上開執行卷宗無訛，則相對人因停止
    執行所受之損害，應為無法拍賣上開不動產即時取償，可能
    受有利息之損害，參以聲請人提起之上開債務人異議之訴可
    上訴至第二審，依司法院頒布之各級法院辦案期限實施要點
    ，第一、二審辦案期限合計為3 年又4 個月，而本案爭點在
    於聲請人主張系爭債務已清償有無理由等情，預估至訴訟確
    定約需時3 年，則聲請人聲請停止執行所應供擔保之金額，
    依前開執行債權額按法定利率5%計算至債務人異議之訴終結
    ，相對人因停止執行可能所受損失約為180,932 元（計算式
    ：0000000 ×5%×3 ＝180932.5），爰取其整數酌定181,00
    0 元為本件之擔保金額。
三、依強制執行法第18條第2項，裁定如主文。
中    華    民    國    99    年    9     月    3     日
                  民事第二庭    法  官  郭宜芳
正本證明與原本無異。
如不服本裁定應於送達後10日內向本院提出抗告狀，並繳納裁判
費新台幣1,000元。
中    華    民    國    99    年    9     月    3     日
                                書記官  邱慧柔

司法院資訊處製作；財團法人民間司法改革基金會備份。
